臺灣桃園地方法院刑事判決　　　　　　　　　　　　　　九十三年訴字第一六四號
　　公　訴　人　臺灣桃園地方法院檢察署檢察官
　　被　　　告　戊○○　男　三.
　　選任辯護人　邱永祥律師
　　被　　　告　乙○○　男　二.
　　選任辯護人　陳鄭權律師
　　　　　　　　唐永洪律師
　　被　　　告　庚○○　男　二.
　　選任辯護人　林炳煌律師
右列被告等因殺人未遂案件，經檢察官提起公訴（九十二年度偵字第一六八二五號）
，本院判決如左：
    主    文
戊○○共同殺人未遂，處有期徒刑陸年陸月；扣案之仿ＢＥＲＥＴＴＡ廠Ｍ９型半自
動手槍之改造手槍（含彈匣壹個，槍枝管制編號0000000000號）壹枝沒收
。
乙○○、庚○○共同殺人未遂，均處有期徒刑陸年；扣案之仿ＢＥＲＥＴＴＡ廠Ｍ９
型半自動手槍之改造手槍（含彈匣壹個，槍枝管制編號0000000000號）壹
枝沒收。
    事    實
一、成年男子韋殿剛（偵查中經傳拘未著，由檢察官另案處理）明知可發射子彈具有
    殺傷力手槍及具有殺傷力改造子彈，均屬槍砲彈藥刀械管制條例列管之槍砲及彈
    藥，未經許可不得無故持有，仍基於無故持有改造手槍、子彈犯意，於下列行為
    時（即九十二年十月十九日）前某日，在臺灣地區某處，由不詳方法取得仿ＢＥ
    ＲＥＴＴＡ廠Ｍ９型半自動手槍、換裝土造金屬槍管而成可擊發子彈具有殺傷力
    之改造手槍一枝（含彈匣一個），以及內裝有直徑八點八厘米金屬彈頭、可供該
    改造手槍擊發而具有殺傷力之改造子彈三發，而未經許可持有之。
二、司法警察甲○○因故與韋殿剛產生齟齬，於九十二年十月十九日凌晨，韋殿剛乃
    攜帶前揭裝有改造子彈三發之改造手槍，與乙○○、庚○○等人相約在臺北市○○街「真情人酒店」飲酒，韋殿剛並告知乙○○、庚○○二人上情後，庚○○乃
    打電話與甲○○，此時甲○○與友人丁○○、呂理揚在桃園縣桃園市○○路二二
    七號二樓「吉祥棋社卡拉ＯＫ」，雙方為此在電話中產生口角，掛斷電話後，甲○○怒氣難消，乃透過可聯絡上韋殿剛之友人陳健明、己○○等人，要其等約韋
    殿剛出來，並指定在該卡拉ＯＫ見面談判，甲○○乃先行離去，韋殿剛、乙○○
    、庚○○得知後，隨即依約前往，途中由乙○○另行邀約戊○○，三人與戊○○
    在桃園縣桃園市○○路會合後，分乘二部車前往，是日凌晨三時許駛抵後，韋殿
    剛、乙○○、庚○○、戊○○一同前往該卡拉ＯＫ，在該處大門口，韋殿剛乃隨
    身取出該改造手槍交與戊○○，渠等預見談判不成可能會產生衝突，而以該改造
    手槍朝人體射擊將造成死亡之結果，竟仍共同基於持有該改造手槍及殺人之不確
    定故意，戊○○將該改造手槍放在其右前褲袋內後，四人隨即一同進入該卡拉Ｏ
    Ｋ店內，與在場之己○○、廖祟志等人同桌，韋殿剛並要求己○○再以電話聯絡
    甲○○儘速到場，甲○○得知韋殿剛已到場後，則聯繫陳健明駕車陪同前往赴約
    ，於當日凌晨四時許甲○○到場後仍氣憤難平，而大喊「誰是老韋」，韋殿剛起
    身伸手表示欲與甲○○握手，甲○○竟先朝韋殿剛揮拳，韋殿剛立即回手反擊，
    乙○○並持桌底下酒瓶，由上往下敲擊到甲○○左肩部，戊○○此時退後立即自
    右前褲口袋內取出改造手槍，朝甲○○肩、背及腰等處射擊三發子彈，甲○○因
    此不支倒在隔壁桌，乙○○仍不罷手，猶上前持酒瓶攻擊甲○○，並徒手毆打甲○○，此時庚○○亦上前徒手毆打甲○○，戊○○亦欲上前毆打，經己○○、陳
    健明上前攔阻後，韋殿剛等人才停手，韋殿剛等人欲離去之際，庚○○猶不甘心
    ，再拿桌上不明器物朝甲○○身上砸去，甲○○隨後經己○○、丁○○送往財團
    法人長庚紀念醫院林口分院救治，經檢查其左肩、右下腹、右臀部有槍傷傷口，
    生命徵象不穩，呈休克狀態，經進行手術後，其受有末端迴腸穿孔、左肩部穿透
    傷、背部和臀部穿孔傷、疑似臂叢神經等傷害，經醫師極力搶救始倖免於難而未
    生死亡之結果。韋殿剛等四人右揭槍傷警員經新聞披露後，戊○○、乙○○、庚○○經循線策動到案，並繳出上開改造手槍一枝（含彈匣一個，槍枝管制編號0
    000000000號，原內裝之三顆子彈，已經擊發用罄）。
三、案經桃園縣政府警察局大園分局報告臺灣桃園地方法院檢察署檢察官偵查起訴。
    理    由
一、訊據被告戊○○、乙○○、庚○○坦承分別有右揭持槍射擊、持酒瓶及動手毆打
    被害人甲○○之行為，然被告戊○○則矢口否認有殺人犯意，辯稱：當時是偶發
    衝突，伊只是要教訓被害人，如果有意要致他於死，在如此接近的距離，直接對
    他頭部開槍就好了云云；被告乙○○、庚○○則均矢口否認有共同持有改造手槍
    及殺人之犯意，均辯稱：當天只是臨時約在那邊喝酒，突然發生衝突，伊等為了
    朋友，才動手毆打被害人，伊等只是要教訓他而已，不知道被告戊○○當時有拿
    槍射擊云云。然查：
    (一)右揭被害人甲○○與共同被告韋殿剛發生衝突後，被告戊○○確有前述持槍射
      擊被害人，被告乙○○有持酒瓶、徒手毆打被害人，被告庚○○有徒手毆打、
      持器物砸向被害人等行為，迭據渠等於警詢及偵、審中坦承不諱，核與被害人
      於警詢及偵、審中所指相符，並分經證人即在場目擊之人己○○、丁○○、陳
      健明於警詢及偵、審中證述屬實，右揭衝突發生當時，該卡拉ＯＫ店內有錄影
      ，此衝突發生經過，偵查中亦經檢察官勘驗錄影帶後，製有勘驗筆錄且經翻拍
      成相片，於本院審理中，亦再經本院勘驗屬實。而被害人因此受有前述傷害，
      有長庚紀念醫院診斷證明書、該院九十三年四月二十三日（九三）長庚院法字
      第○三八三號函及所檢附之病歷資料等附卷可稽（以上見偵查卷(一)第三七至四
      二、五一至五六、六五至六八、一一一至一一二、一六九至一七○、一八七至
      一九一頁，偵查卷(二)第一二至一九、三九五頁，九十二年度聲拘字第八九號卷
      第一七至二三頁，病歷資料附於本院卷(一)，本院卷(二)所附九十三年六月十六日
      訊問筆錄、同年八月十八日、同年九月二十二日審判筆錄）。本件經新聞披露
      後，被告戊○○、乙○○、庚○○經警策動到案，由被告戊○○帶警起出改造
      手槍一枝（含彈匣一個），而該手槍確係被告戊○○持以槍傷被害人所用，此
      經警採集槍枝上指紋送內政部警政署刑事警察局比對後，與該局檔存被告戊○○右環指指紋相符，有臺北市政府警察局中正第二分局九十二年十二月二十二
      日北市警中正二分刑字第○九二六三一三一九○○號函及所檢附之內政部警政
      署刑事警察局九十二年十二月一日刑紋字第○九二○二一五六八三號鑑驗書等
      （見偵查卷(二)第八○至八六頁）在卷足憑。被害人經送醫急救後，自其身上取
      出二顆彈頭（見本院卷(一)所附病歷資料之手術護理紀錄單），經警連同該扣案
      改造手槍經送內政部警政署刑事警察局鑑驗結果：送驗改造九○手槍一枝（槍
      枝管制編號0000000000號），認係由仿ＢＥＲＥＴＴＡ廠Ｍ９型半
      自動手槍製造之玩具手槍換裝土造金屬槍管而成之改造手槍，機械性能良好，
      可擊發適用子彈，認具殺傷力，送驗彈頭二顆，認均係直徑八點八厘米之金屬
      彈頭，經以比對顯微鏡比對，其上不具可資比對之紋痕，無法比對，有該局九
      十二年十一月十日刑鑑字第○九二○二○三六六○號槍彈鑑定書（見偵查卷(一)
      第一七五至一七九頁）可按，可認該改造手槍確係可發射子彈具有殺傷力而屬
      槍砲彈藥刀械管制條例列管之槍砲，至於子彈部分，雖無可資比對紋痕，然該
      彈頭既係藉由該改造手槍所擊發，並可穿透至被害人體內，自亦可認定該子彈
      具有殺傷力，而同屬槍砲彈藥刀械管制條例列管之彈藥。
    (二)被告戊○○雖以前詞否認有殺人犯意。按刑法殺人未遂與傷害罪之區別，端在
      以加害人於行為之初有無戕害他人生命之故意為斷，至於殺人犯意之存否，固
      係隱藏於行為人內部主觀之意思，被害人傷痕之多寡、受傷處所是否即為致命
      部位、傷勢輕重程度、加害人下手情形、所用兇器為何，及與被害人是否相識
      、有無宿怨等情，雖不能執為區別殺人與傷害之絕對標準，然仍非不得審酌事
      發當時情況，觀其行為動機，視其下手情形、用力輕重、砍向部位之手段，佐
      以其所執兇器、致傷結果、與被害人之關係暨行為後之情狀等予以綜合觀察論
      斷（最高法院四十七年度臺上字第一三六四號判例、八十四年度臺上字第三一
      九七號、八十五年度臺上字第一六○八號、八十七年度臺上字第三一二一號判
      決可資參照）。經查：
    1.依前揭卷附長庚紀念醫院回函及所檢附之病歷資料，被害人甲○○到院時生命
      徵象不穩，心跳一○五次／分，呼吸二四次／分，血壓九○／四○ｍｍｈｇ，
      呈休克狀態，依當時病情評估，無法排除有生命危險之虞，且該院就此曾發出
      病危通知書，可見被害人所受槍傷確實有致死之危險。
    2.槍械之殺傷力極大，持槍於近距離內向人體射擊，更有可能戕害他人生命，即
      使所傷部位非屬要害，傷者仍有可能因失血過多休克造成死亡結果，依通常經
      驗法則本為一般人所明知。況且，依被告戊○○於本院羈押訊問時所述：（你
      難道不知道持槍朝人射擊會造成人命傷亡？而且雙方在扭打動態不容易控制，
      你又自稱沒有玩過手槍，難道你沒有想到會射殺人體的重要部位嗎？）伊知道
      槍會造成人命傷亡，但是當時喝了一點酒不知怎麼的就這樣了，當時伊跟被害
      人大概只有兩步的距離等語（見本院九十二年聲羈字第四三二號卷第五頁）。
      更可見被告戊○○對於持槍射擊可能造成被害人死亡之結果有所預見，其竟然
      不顧慮此點，仍然近距離開槍射擊，而且連開三槍。再佐以本院審理時勘驗現
      場錄影帶結果，被告戊○○開槍射擊，被害人因此不支倒在隔壁桌後，其仍然
      有上前欲徒手毆打被害人之行為，是證人己○○上前攔阻才停止（見本院卷(二)
      九十三年九月二十二日審判筆錄）等情。可見其對於被害人可能因此槍傷產生
      死亡之結果，亦有所容認，其具有殺人之不確定故意，可堪認定。雖然本件衝
      突發生起因是在於共同被告韋殿剛與被害人間之私人恩怨（見後(三)4.所述），
      被告戊○○是受共同被告韋殿剛所託而為本件犯行，衡情被告戊○○應無殺害
      被害人之直接故意，然本件被害人與共同被告韋殿剛一發生衝突後，被告戊○○隨即毫不思索，立即取出改造手槍朝被害人射擊，且不怕雙方扭打拉扯間，
      可能射擊人體重要部位，還連續射擊三槍，在被害人不支倒地後仍不罷手，還
      欲再上前毆打，被告戊○○行為當時顯然並非僅止於教訓、傷害之故意。
    (三)被告乙○○、庚○○雖以前詞否認有共同持有改造手槍及殺人未遂犯意，辯稱
      持有該改造手槍並以之射擊被害人甲○○，是被告戊○○個人行為，與渠等無
      關云云。惟查：
    1.本件是因為被害人與共同被告韋殿剛私人恩怨，於右揭時間，被害人接獲庚○○電話，雙方產生口角爭執，被害人才透過陳健明、己○○邀韋殿剛等人指定
      右揭地點談判，此情業據被害人於本院審理時證稱：當天伊不曉得是接獲庚○○還是韋殿剛的來電，告訴伊說知道你家在哪裡，你老婆跟小孩也知道是誰，
      伊才打電話叫丙○○找他們˙˙˙丙○○有跟伊講說他們人在臺北，伊也跟陳
      健明講說跟他們相約的地點在那邊，後來他們有打電話找上伊，他們在電話中
      一直罵伊˙˙˙後來一直到當天晚上兩、三點，伊才又接到陳健明及己○○打
      來的電話，說他們人已經到了，伊當天同時還交代己○○幫伊找韋殿剛他們，
      並告知他們相約的地點等語；證人陳健明於警詢中證稱：當天要跟老韋見面是
      透過伊聯絡才約到人的，伊於凌晨兩點多時接到甲○○電話後，就打庚○○行
      動電話，當時庚○○跟乙○○還有老韋都在臺北喝酒，伊就在電話中轉告甲○○想要見老韋的意思˙˙˙伊後來又接連打了好幾通電話，伊聽乙○○的態度
      轉為不耐煩了，於是伊叫他直接打電話給甲○○本人，隔一陣後甲○○又打電
      話給伊，他問伊為什麼乙○○在電話中對他大聲咆哮等語；證人己○○於偵查
      中證稱：當日凌晨一、二點時，丁○○打電話給伊，伊當時人在中壢，從中壢
      伊一個人開車過來，到了吉祥，內有丁○○與吉祥老闆及一位做土水，伊比丙○○先到，伊到時未見甲○○在場，伊是先見到韋殿剛等先到，伊到沒多久韋
      殿剛等四人就一起到了，之前丁○○打電話給伊時他有說他跟甲○○在一起宵
      夜，後來席間有聽到韋殿剛在抱怨甲○○，並問甲○○是哪裡的人˙˙˙伊到
      吉祥後韋殿剛口氣不好的叫伊打電話給甲○○等語；證人呂理揚於警詢中證稱
      ：˙˙˙甲○○看起來好像有喝酒，上來找廖姓男子，該男子坐下後即以手機
      與人通電話，但電話中是以三字經罵對方，而後該男子即離去，約十分鐘左右
      又走上來四名男子，直接走到伊坐之九號桌，要找剛才打電話的人˙˙˙其中
      有一年紀較大男子說伊等年紀這麼大了，如果伊作錯什麼，告訴伊，伊會改進
      ，不要用三字經臭罵伊等語（以上分見本院卷(二)所附九十三年九月二十二日審
      判筆錄，偵查卷(一)第五五頁，偵查卷(二)第一三頁，偵查卷(一)第八○頁）。從而
      ，韋殿剛與被告乙○○、庚○○應邀前往途中，被告乙○○突然要約被告戊○○，顯見目的是要被告戊○○一同前往協助談判，此絕非如被告三人所述，只
      是單純受邀前往該處飲酒。蓋當天主要在該處飲酒之人為證人丁○○，其就此
      於本院審理中卻證稱：（當天為什麼會過去吉祥棋社？）是一個小黑的朋友約
      伊過去那邊喝酒，當時剛好甲○○跟伊在一起，就順道載伊過去，之後就離開
      了˙˙˙（在你們那一桌的人是不是只有己○○跟老韋那一群人比較熟？）是
      的，其他人跟老韋那一群人並不認識等語（見本卷(二)所附九十三年八月十八日
      審判筆錄），更足以證明。
    2.依被告戊○○於警詢中所述：（韋殿剛係於何時、在何處及因何要將該槍枝寄
      放於你身上？）於事發當日三時三十分許，相約前往吉祥棋社卡拉ＯＫ唱歌時
      ，在該店門口交給伊的，他說先寄放一下˙˙˙（當時你們同行共有幾人？）
      除伊及韋殿剛外，還有乙○○、庚○○是一起進入該店等語。此與被告庚○○
      於警詢中所述：˙˙˙約三時三十分到達吉祥棋社卡拉ＯＫ，伊等一起上二樓
      等語，被告乙○○於警詢中所述：˙˙˙三時三十分左右，伊等一行四人到達
      吉祥棋社等語，互核一致（以上見偵查卷(一)第一三至一四、二三頁反面、三○
      頁反面）。而依證人己○○、呂理揚前揭所述，亦均證稱韋殿剛等四人是一起
      進入棋社內等語。則被告乙○○、庚○○二人對於韋殿剛有攜帶槍枝，並將該
      槍枝交付給被告戊○○一事，難謂毫不知情。是被告三人其後於本院審理時翻
      異前詞，改稱：渠等是先後進入棋社內云云，核屬卸責之詞。
    3.而被告戊○○取得改造手槍後，是放在右前褲口袋內，已如前述。依證人己○○及被害人於本院審理時所述，均證稱韋殿剛當時有攜帶一個包包。若韋殿剛
      只是單純要被告戊○○為其保管槍枝，何以捨棄將手槍放置在己身皮包內，此
      更容易藏置之方法不為，反而是要被告戊○○放在隨手可取出之右前褲口袋內
      ？又經本院當庭勘驗現場錄影帶結果，被害人動手毆打韋殿剛後，被告乙○○
      隨即取桌底下酒瓶攻擊被害人，被告戊○○此時退後立即自右前褲口袋內取出
      改造手槍，朝被害人射擊三發子彈，被告庚○○亦上前徒手毆打，在此過程當
      中，被告乙○○、庚○○並沒有停止毆打的行為（見本院卷(二)九十三年九月二
      十二日審判筆錄）。若被告乙○○、庚○○對於被告戊○○持有改造手槍，以
      及談判不成後，可能會以改造手槍攻擊被害人一事毫無所悉，何以在被告戊○○擊發三槍過程當中，毫無任何驚恐、閃躲的行為，反而是一再攻擊，並無間
      斷？甚至被害人在遭槍傷不支倒地後，被告戊○○還有在上前欲動手毆打，被
      告庚○○在離去之際，還有再持器物砸向被害人？況且，本件衝突僅短短數分
      鐘，在被害人動手毆打韋殿剛後，被告戊○○隨即毫不思索，取出該改造手槍
      射擊，被告乙○○、庚○○亦即動手攻擊被害人，而毫無任何拉開雙方、勸架
      之行為，佐以本件是被害人與韋殿剛有私人恩怨，雙方產生口角後，才安排在
      現場談判等情，相互參酌，在在均足以顯示韋殿剛與被告三人，均有預見到談
      判過程中會產生衝突，因而將該改造手槍交與被告戊○○，渠等對於持改造手
      槍攻擊被害人一事，顯然事前已經有所謀議。況且本件槍擊被害人後，被告乙○○、庚○○立即有藏匿之行為，顯見渠等亦知悉槍傷被害人之嚴重性，更足
      認渠等畏罪情虛。
    4.至於被害人於警詢及偵、審中雖一再指稱：本件是因為其查韋殿剛非法持有槍
      枝，才與韋殿剛產生爭執云云。然查，依前揭證人丁○○、呂理揚、己○○所
      述，被害人是先在該卡拉ＯＫ店內飲酒，席間才接獲韋殿剛等人電話，並與渠
      等有口角衝突，被害人更因此要證人陳健明、己○○約韋殿剛前來談判，若韋
      殿剛等人真是因為被害人執行查緝槍枝任務與之產生衝突，衡情當不會膽敢前
      往赴約而甘冒被警逮捕之風險。況且，若被害人真是在執行查緝槍枝勤務，何
      以在知悉韋殿剛可能持有槍枝，其亦依約前來時，竟未向單位主管報備尋求支
      援？佐以被害人進入卡拉ＯＫ店內後，竟大呼誰是老韋，而在韋殿剛上前伸手
      示好，並無任何攻擊行為時，被害人反而先動手毆擊韋殿剛等情。在在均顯示
      被害人與韋殿剛之糾紛，絕非如被害人所述是因為查緝槍枝所致，此應屬被害
      人與韋殿剛間之私人恩怨，較合乎常情。
綜上所述，被告三人前揭否認犯罪之辯解，均屬臨訟飾卸之詞，難以憑採。渠等右揭
共同持有改造手槍、子彈及殺人未遂等犯行均已經證明，應依法論科。
二、查前揭改造手槍、子彈分屬槍砲彈藥刀械管制條例第四條第一項第一款所稱之其
    他可發射金屬或子彈具有殺傷力之槍枝及同條項第二款所稱之彈藥。核被告三人
    右揭未經許可而共同持有可發射子彈具殺傷力之改造手槍一枝及子彈三顆，及其
    後持以攻擊被害人等所為，分係犯槍砲彈藥刀械管制條例第十一條第四項之未經
    許可持有具有殺傷力之槍枝罪（原起訴書所載同條例第十一條第三項、第一項部
    分，是屬誤引，此業據公訴檢察官於本院審理時更正，自無變更起訴法條之問題
    ）及同條例第十二條第四項未經許可持有子彈罪、刑法第二百七十一條第二項、
    第一項之殺人未遂罪。被告三人與共同被告韋殿剛間，具有犯意聯絡及行為分擔
    ，為共同正犯。渠等一行為同時持有改造手槍一枝及子彈三顆，為想像競合犯，
    應從一重之持有改造手槍罪處斷。又渠等共同持有手槍目的之初，即在以之攻擊
    被害人，則渠等所犯上開二罪間，具有方法、結果之牽連關係，應從一重之殺人
    未遂罪處斷（最高法院九十年度臺上字第一○三五號判決意旨參照）。又被告已
    著手於殺人行為之實施，惟未生死亡之結果，其犯罪尚屬未遂，依刑法第二十六
    條前段之規定，按既遂犯之刑度減輕其刑。爰審酌被告三人是受韋殿剛指示才為
    本件犯行，而本件衝突起因是屬於韋殿剛與被害人間之私人恩怨，並非如檢察官
    起訴書所述是因為被害人查辦槍枝所致，且被告犯後是經策動而到案，但渠等右
    揭攻擊被害人手段仍屬兇殘，且被害人所受傷害嚴重，渠等犯後仍飾詞狡辯、毫
    無悔意，並參酌渠等分別攻擊被害人所參與之程度等一切情狀，分別量處如主文
    所示之刑，以資懲儆，公訴人就被告戊○○具體求處有期徒刑十二年，就被告乙○○、庚○○均具體求處有期徒刑八年，本院衡酌上情，本於罪刑相當原則，認
    以量處如主文所示之刑為適當。扣案之改造手槍一枝（含彈匣一個）屬違禁物，
    應依刑法第三十八條第一項第一款宣告沒收之，至於被害人身上起出之彈頭二顆
    ，均為擊發後之剩餘物，已非違禁物，均不另宣告沒收。
據上論斷，應依刑事訴訟法第二百九十九條第一項前段，槍砲彈藥刀械管制條例第十
一條第四項、第十二條第四項，刑法第十一條前段、第二十八條、第二百七十一條第
一項、第二項、第二十六條前段、第五十五條、第三十八條第一項第一款，判決如主
文。
本案經檢察官胡原龍到庭執行職務。
中　　　華　　　民　　　國　　九十三　　年　　　十　　　月　　 二十 　　日
                                臺灣桃園地方法院刑事第五庭
                                    審判長法  官  潘  政  宏
                                          法  官  周  炳  全
                                          法  官  許  泰  誠
右正本證明與原本無異。
如不服本判決，應於判決送達後十日內，向本院提出上訴狀。
                                          書記官  王  嘉  麒
中　　　華　　　民　　　國　　九十三　　年　　　十　　　月　　二十九　　日
附錄論罪科刑依據之法條：
槍砲彈藥刀械管制條例第十一條
未經許可，製造、販賣或運輸第四條第一項第一款所稱其他可發射金屬或
子彈具有殺傷力之各式槍砲者，處五年以上有期徒刑，併科新臺幣一千萬
元以下罰金。
未經許可，轉讓、出租或出借前項所列槍砲者，處三年以上十年以下有期
徒刑，併科新臺幣七百萬元以下罰金。
意圖供自己或他人犯罪之用，而犯前二項之罪者，處無期徒刑或七年以上
有期徒刑，併科新臺幣一千萬元以下罰金。
未經許可，持有、寄藏或意圖販賣而陳列第一項所列槍砲者，處一年以上
七年以下有期徒刑，併科新臺幣七百萬元以下罰金。
第一項至第三項之未遂犯罰之。
槍砲彈藥刀械管制條例第十二條
未經許可，製造、販賣或運輸子彈者，處一年以上七年以下有期徒刑，併
科新台幣五百萬元以下罰金。
未經許可，轉讓、出租或出借子彈者，處六月以上五年以下有期徒刑，併
科新台幣三百萬元以下罰金。
意圖供自己或他人犯罪之用，而犯前二項之罪者，處三年以上十年以下有
期徒刑，併科新台幣七百萬元以下罰金。
未經許可，持有、寄藏或意圖販賣而陳列子彈者，處五年以下有期徒刑，
併科新台幣三百萬元以下罰金。
第一項至第三項之未遂犯罰之。
中華民國刑法第二百七十一條
（普通殺人罪）
殺人者，處死刑、無期徒刑或十年以上有期徒刑。
前項之未遂犯罰之。
預備犯第一項之罪者，處二年以下有期徒刑。
